臺灣板橋地方法院刑事判決　　　　　　　　　　　　　九十三年度易字第六０三號
　　公　訴　人　臺灣板橋地方法院檢察署檢察官
　　被　　　告　丁○○
????????己○○
　　　　　　　　庚○○
右列被告等因傷害等案件，經檢察官提起公訴（九十三年度核退偵字第一五號）以及
移送併案審理（臺灣板橋地方法院檢察署九十三年度偵字第九八二三號），本院判決
如左：
    主    文
丁○○損壞他人之自小客車後方擋風玻璃，足以生損害於他人，處拘役肆拾日，如易
科罰金，以佰元折算壹日。
丁○○被訴傷害、恐嚇部分均無罪。
己○○、庚○○均無罪。
    犯罪事實
一、丁○○與乙○○係兄弟關係，於民國九十二年七月二十二日上午九時三十分許，
    在臺北縣五股鄉○○路○段八十四巷二號渠等住處前，因電源總開關遭關閉乙事
    發生爭執，丁○○竟基於損壞他人物品之犯意，憤而持圓撬乙把砸毀乙○○停放
    該處之車牌號碼ＪＵ─七二一五號自小客車後方擋風玻璃，致令不堪使用，足以
    生損害於乙○○。
二、案經乙○○訴請臺灣板橋地方法院檢察署檢察官提起公訴，以及移送併案審理。
    理    由
壹、有罪部分
一、訊據被告丁○○固坦承於右揭時間、地點與告訴人乙○○發生爭執乙節不諱，惟
    矢口否認有何毀損犯行，辯稱：伊沒有砸毀告訴人車子擋風玻璃云云。經查，右
    揭犯罪事實，業據證人即告訴人及在場目擊證人甲○○、戊○○於本院審理時具
    結證述綦詳，其中證人戊○○更證稱：伊當時在樓上，看到伊先生（即告訴人）
    與伊大伯（即被告丁○○）在樓下吵架，後來伊大伯就持圓撬打伊先生的車子，
    就想說應該把證據拍下來等語明確，並有被告丁○○（即身穿白色上衣之男子）
    持圓撬站在前開自小客車旁之照片乙幀附卷可資佐證（見臺灣板橋地方法院檢察
    署九十三年度核退偵字第一五號偵查卷第五十七頁），渠等證詞應堪採信。至證
    人丙○○於本院審理時證述稱：被告丁○○有拿圓撬，當時伊人在圍牆裡面，沒
    有看到被告丁○○砸告訴人的車子，伊住處圍牆約與伊身高同高等語，則以其於
    案發當時所站位置，尚無法直接看到告訴人停放在圍牆外之車輛遭砸毀之經過，
    是其證詞自難據為有利被告丁○○之認定。綜上，被告丁○○辯稱伊未砸告訴人
    車子云云，不足採信。本案事證明確，被告犯行堪以認定，應予依法論罪科刑。
二、核被告丁○○所為，係犯刑法第三百五十四條之損壞他人物品罪。爰審酌被告丁○○平日素行、犯罪動機、目的、手段、所生危害、迄未與告訴人達成和解並賠
    償損失以及犯罪後態度等一切情狀，量處如主文所示之刑，並諭知易科罰金之折
    算標準，以資懲儆。至被告丁○○持以砸毀告訴人所有自小客車後方擋風玻璃之
    圓撬乙把未據扣案，復無證據足認確屬被告丁○○所有，爰不予宣告沒收，併予
    敘明。
三、臺灣板橋地方法院檢察署九十三年度偵字第九八二三號移送併案審理被告丁○○
    毀損部分事實，與本案論罪科刑部分屬同一事實，為起訴效力所及，本院自應併
    予審理，附此敘明。
貳、無罪部分
一、公訴意旨略以：被告丁○○與告訴人乙○○係兄弟關係，於九十二年七月二十二
    日上午九時三十分許，在臺北縣五股鄉○○路○段八十四巷二號告訴人住處前，
    雙方因遺產繼承問題發生爭執，竟打電話召來被告己○○、庚○○及姓名年籍不
    詳之男子（下稱Ａ男）等三人到場助勢，揚言：「把他（即告訴人）打死也沒關
    係」等語，共同基於恐嚇及傷害之犯意，由被告丁○○持前開圓撬，被告己○○
    及Ａ男各持鐵管乙支，被告庚○○持石頭，作勢揮舞，致使告訴人心生畏懼。繼
    而四人手持上開圓撬等物追打告訴人，於追打過程中，被告己○○、庚○○並高
    呼：「打他（即告訴人）沒關係」等語，而被告己○○另未經同意，即侵入上開
    左膝瘀腫之傷害。嗣告訴人之母甲○○見狀報警處理，始偵悉上情，因認被告丁○○、己○○、庚○○均涉犯刑法第二百七十七條第一項之傷害罪嫌及同法第三
    百零五條之恐嚇罪嫌，被告己○○另涉犯同法第三百零六條第一項之侵入住宅罪
    嫌等語。
二、公訴人認被告三人涉有右揭犯行，係以被告己○○之自白、告訴人之指訴、證人
    甲○○之證述及現場所拍照片十二張資為其論據。
三、按犯罪事實應依證據認定之，無證據不得認定犯罪事實；又不能證明被告犯罪者
    ，即應諭知無罪之判決，刑事訴訟法第一百五十四條第二項、第三百零一條第一
    項分別定有明文。次按告訴人之告訴，係以使被告受刑事訴追為目的，是其陳述
    是否與事實相符，仍應調查其他證據以資審認。另認定不利於被告之事實，須依
    積極證據，苟積極證據不足為不利於被告事實之認定時，即應為有利於被告之認
    定，更不必有何有利之證據。又認定犯罪事實所憑之證據，雖不以直接證據為限
    ，間接證據亦包括在內，然而無論直接或間接證據，其為訴訟上之證明，須達於
    通常一般人均不致有所懷疑，而得確信其為真實之程度，始得據為有罪之認定，
    最高法院五十二年臺上字第一三００號、三十年上字第八一六號及七十六年臺上
    字第四九八六號判例意旨可資參照。
四、訊據被告丁○○固供承於右揭時間、地點與告訴人發生爭執等事實不諱，被告己○○亦不否認持鐵管與告訴人對峙之事實，被告庚○○坦承幫忙勸架等情無訛，
    惟均矢口否認有何恐嚇、傷害、侵入住宅等犯行，被告丁○○辯稱：伊沒有恐嚇
    或傷害告訴人，是告訴人先拿刀子跟鋤頭柄要打伊但沒有打到，伊工人包括被告
    己○○、庚○○還有另外一個當天臨時調的工人看到告訴人在追打我，渠等始從
    附近地上撿鐵棍問告訴人為何打伊，伊有隨手從地上撿竹子要抵抗，但沒有打到
    他，伊只是防禦而已等語，被告己○○辯稱：伊看到伊老闆丁○○的弟弟拿著鋤
    頭柄在追打伊老闆，就撿起路上護欄鐵管要去保護老闆，老闆叫伊進去，伊有進
    去圍牆鐵欄杆一點點，沒有再進去，伊不可能去追打乙○○，伊是要去勸和的等
    語，被告庚○○辯稱：那天伊老闆丁○○打電話跟伊說他跟他弟弟吵架，叫伊過
    去，伊到的時候，看到老闆的弟弟兩手都有拿東西，就是山上的一些農具，追到
    外面去，他們兄弟就是吵來吵去在叫囂，伊沒有撿石頭打乙○○，只是勸他們兄
    弟不要這樣吵架等語。經查：
  (一)在場證人戊○○、甲○○於本院審理時分別結證稱：「（問：有無聽到有人放話
    說打死他沒關係？）這我不太清楚」、「（問：有無聽到打給他死也沒有關係？
    ）沒有」等語明確（見本院九十三年十月十三日審判筆錄）；而證人甲○○於偵
    查中固指稱被告丁○○確有說打死他沒關係等情節，惟其前於警詢時已供陳伊沒
    有聽見被告丁○○說「把乙○○打死沒關係」等語明確（見臺灣板橋地方法院檢
    察署九十三年度核退偵字第一五號偵查卷第五十四頁），則證人甲○○前後供詞
    反覆矛盾，是否屬實，尚非無疑，自難據以佐證告訴人指稱被告丁○○口出「打
    給死沒關係」恐嚇伊等情確與事實相符，即無法僅憑告訴人單方面之說詞，逕推
    論被告丁○○確有出言恐嚇告訴人之事實。至被告己○○、庚○○是否有口出「
    打給死沒關係」等語乙節，證人即告訴人、在場證人戊○○、丙○○於本院審理
    時及證人甲○○於偵查中均證稱沒有聽到等情無訛（見本院九十三年八月十九日
    及同年十月十三日審判筆錄、同右偵查卷第八十八頁），自無法認定被告己○○
    、庚○○有公訴意旨所指高呼「打他沒關係」之事實。再者，告訴人雖指稱被告
    三人及Ａ男手持工具在伊住處前叫囂，致其心生畏懼云云，然告訴人當時亦手持
    鋤頭柄、除草刀等工具與渠等對峙並相互叫囂等事實，為其所不否認，亦經證人
    甲○○、丙○○證述屬實（見本院九十三年八月十九日及同年十月十三日審判筆
    錄），並有告訴人手持鋤頭柄之照片乙幀在卷足憑（見同右偵查卷第五十九頁）
    ，衡其於案發當時與被告等人對峙叫囂之情狀，是否確因被告等人之行為而心生
    畏怖，誠非無疑，自無逕認定被告等人之行為已達足生危害於告訴人安全之程度
    。
  (二)又證人即告訴人於本院審理時雖指訴被告庚○○朝伊先擲石頭，惟稱係其母甲○○目睹丟擲石塊之人等語（見本院九十三年八月十九日審判筆錄），而證人戊○○亦證稱伊看不清楚是誰朝伊先生（即告訴人）丟擲石頭等語（見本院九十三年
    十月十三日審判筆錄）；而證人甲○○則迭於警詢、偵查中及本院審理時陳稱丟
    擲石頭之人即為被告庚○○等語，惟在場證人丙○○則證稱：「（問：庚○○有
    無拿石頭丟乙○○？）沒有，因為我從頭到尾都站在易家前面都有看到，胖胖的
    從頭到尾都站在圍牆正門的外面」等語（見本院九十三年十月十三日審判筆錄）
    ，對照證人戊○○所拍攝之案發現場照片，被告庚○○（即身穿藍色條紋上衣之
    丙○○與被告庚○○無何至親或好友關係，要無維護被告庚○○之必要，且當時
    在場之告訴人及證人戊○○均未目睹告訴人遭石頭襲擊之過程，是證人甲○○前
    開指述是否屬實，自非無疑，尚無法據之認定被告三人有共同傷害之行為分擔與
    犯意聯絡。
  (三)告訴人雖指稱被告己○○未經其許可進入其住宅庭院內乙節，此為被告己○○供
    承有進入該庭院一點點等情屬實，復觀之案發現場照片（見同右偵查卷第五十九
    頁），被告己○○（即身穿黃色上衣之男子）確手持木棍站在大門入口處無訛；
    惟案發現場之住宅暨庭院係被告丁○○與告訴人所共同，平日被告易家庭均得在
    該處居住或出入等情，為告訴人所是認，而被告己○○係被告丁○○之友人，當
    時為幫助被告丁○○與告訴人理論始進入該址庭院內等事實，亦經被告丁○○於
    本院訊問時供陳明確（見本院九十三年七月六日準備程序筆錄及同年九月十日審
    判筆錄），則在告訴人當時並未積極明確拒絕被告己○○進入庭院之情形下，自
    難以被告己○○未受其一居住權人即告訴人邀請進入庭院之事實，即認定其有未
    經許可侵入住宅之犯行。
  (四)綜上所述，依公訴人所舉之證據方法尚無法證明被告丁○○、庚○○、己○○有
    出言恐嚇、丟擲石頭及未經許可進入庭院之行為，而使本院達於確信被告三人有
    恐嚇、傷害、侵入住宅等犯行之程度。此外，復查無其他積極證據足認被告三人
    涉有右揭被訴犯行，揆諸首揭說明，自應為渠等無罪判決之諭知。
、併案審理部分
    臺灣板橋地方法院檢察署九十三年度偵字第九八二三號併辦意旨略以：被告丁○○與告訴人乙○○係兄弟關係，於九十二年七月二十二日上午九時三十分許，在
    臺北縣五股鄉○○路○段八十四巷二號告訴人住處前，雙方因遺產繼承問題發生
    爭執，竟打電話召來己○○、庚○○及姓名年籍不詳之男子（下稱Ａ男）等三人
    到場助勢，揚言：「把他（即告訴人）打死也沒關係」等語，共同基於恐嚇及傷
    害之犯意，由被告丁○○持前開圓撬，己○○及Ａ男各持鐵管乙支，庚○○持石
    頭，作勢揮舞，致使告訴人心生畏懼。繼而四人手持上開圓撬等物追打告訴人，
    於追打過程中，己○○、庚○○並高呼：「打他（即告訴人）沒關係」等語，因
    庚○○所丟石頭擊中告訴人左膝，致使告訴人受有左膝瘀腫之傷害，因認被告丁○○涉犯刑法第二百七十七條第一項之傷害罪嫌及同法第三百零五條之恐嚇罪嫌
    ，因與本案提起公訴部分屬同一事實而移送併案審理等語。惟查，被告丁○○被
    訴傷害、恐嚇部分，業經本院審理結果認不能證明被告犯罪而諭知無罪判決，則
    移送併辦事實即與本案起訴之犯罪事實無何裁判上一罪關係，非起訴效力所及，
    本院無從併予審理，應退由檢察官另行依法處理，附此敘明。
據上論斷，應依刑事訴訟法第二百九十九條第一項前段、第三百零一條第一項前段，
刑法第三百五十四條、第四十一條第一項前段，罰金罰鍰提高標準條例第一條前段、
第二條，判決如主文。
本案經檢察官陳鴻濤到庭執行職務。
中　　　華　　　民　　　國　　九十三　　年　　　十　　　月　　二十八　　日
                                　　臺灣板橋地方法院刑事第九庭
                                    　　審判長法  官  胡　堅　勤
                                              法　官　李　君　豪
                                              法　官　王　瑜　玲
右正本證明與原本無異。
如不服本判決，應於判決送達後十日內向本院提出上訴狀（應附繕本），上訴於臺灣
高等法院。
                                              書記官  黃  頌  棻
中　　　華　　　民　　　國　　九十三　　年　　　十　　　月　　二十九　　日
附錄本案論罪科刑法條全文：
中華民國刑法第三百五十四條
毀棄、損壞前二條以外之他人之物或致令不堪用，足以生損害於公眾或他人者，處二
年以下有期徒刑、拘役或五百元以下罰金。
